【裁判字號】    87,訴,1245
【裁判日期】    890229
【裁判案由】    煙毒
【裁判全文】
臺灣桃園地方法院刑事判決                        八十七年度訴字第一二四五號
    公  訴  人  臺灣桃園地方法院檢察署檢察官
    被      告  丙○○
    指定辯護人  本院公設辯護人甲○○
右列被告因違反肅清煙毒條例案件，經檢察官提起公訴（八十七年度偵字第二七四八
號），本院判決如左：
    主      文
本件免訴。
    理      由
一、公意旨略以：丙○○與乙○○係男女朋友，民國八十六年四月二十三日乙○○因
    違反肅清煙毒條例案件被逮捕且遭羈押，八十六年四月下旬丙○○前往桃園縣桃
    園市○○街乙○○租住處整理衣物，發現一包毛重十七公克之毒品海洛因及電子
    秤一部，竟意圖販賣，將上開毒品海洛因及電子秤一部攜回桃園市○○街一四六
    號之三，六樓租住處，以電子秤將上開海洛因分裝為十五小包，其中毛重二公克
    五包、毛重○．七公克三包、毛重○．五公克三包，伺機出售圖利，嗣於八十六
    年五月二十日晚上七時許經警前往上址丙○○住處搜索而被查獲，並扣得上開丙
    ○○意圖販賣而持有之毒品海洛因十五小包（毛重十五公克），電子秤一部、分
    裝空袋二百五十九個、含海洛因煙草一包（毛重一．六公克）（所涉施用毒品海
    洛因罪嫌因曾經判決確定而不起訴處分）。因認丙○○涉犯肅清煙毒條例第七條
    第一項意圖販賣而持有毒品海洛因罪嫌。
二、按案件曾經判決確定者，應諭知免訴之判決，刑事訴訟法第三百零二條第一款定
    有明文。又訴訟上所謂一事不再理之原則，關於實質上一罪或裁判上一罪，亦均
    有其適用，最高法院六十年台非字第七七號著有判例。
三、公訴人認被告涉有意圖販賣而持有毒品海洛因罪嫌，無非以被告持有第一級毒品
    海洛因十五包（驗餘淨重十四．○二公克）、電子秤一部、分裝空袋二百五十九
    個、含海洛因煙草一包資為主要論據。訊據被告丙○○固坦承持有扣案之海洛因
    並以己有之電子秤將之分裝成十五小包，惟堅決否認有何販賣之意圖，辯稱：伊
    於八十六年四月下旬前往桃園縣桃園市○○街乙○○租住處整理衣物時，發現一
    包毛重十七公克之毒品海洛因，始將上開毒品海洛因攜回桃園市○○街一四六號
    之三六樓租住處，以電子秤將上開海洛因分裝為十五小包，打算自己施用，含海
    洛因之香煙（草）一根即係其由前開海洛因中拿來捲的，分裝空袋二百五十九個
    係其販賣女子衣物飾品所用的等語。經查，扣安之白色粉末經送請鑑定之結果確
    係海洛因（驗餘淨重十四．○二公克）無訛，有法務部調查局八十六年八月二十
    八日（八六）00000000號鑑定通知書（影本）一紙在卷可稽，惟前開毒
    品數量非鉅，徵之被告本身亦有施用毒品之惡習，被告直承其自八十六年二月間
    起至同年五月二十日止，每日均需施用一至三次不等之海洛因，顯已成癮，參之
    其日前亦曾受強制戒治（甫於八十八年九月三日保護管束期滿）此有本院被告全
    國前案紀錄在卷可參。佐之扣案者尚有摻有海洛因成份之香煙一截（驗餘淨重一
    ．三七三一克），是被告供承上開扣案之海洛因係其取回加以分裝以方便供己施
    用及前開香煙（草）一根係其由前開海洛因中拿來捲的等語，亦與常情無違，堪
    可採信。次查，電子秤及空膠袋之用途殊多，以被告持有之空袋（高達二百五十
    九個）與毒品之數量（驗餘淨重僅十四．○二公克）相衡，差距頗大，二者顯難
    互相搭配為用，又被告既否認前開海洛因與電子秤一部係其所有之物，自無法將
  之視為被告意圖販賣毒品所用。況且，被告自警、偵訊時起至本院審理時止，始
    終否認有販賣毒品之意圖或犯行，本案既無任何證人指證被告有何意圖販賣之舉
    動，亦未查獲欲販賣之對象，復查無其他積極證據足資證明被告有何意圖販賣毒
    品之犯行，實難以臆測之詞即率予推定被告有何販賣毒品之意圖。被告既供承其
    持有第一級毒品海洛因係為供己施用，是其持有海洛因之行為，應為其連續施用
    海洛因之犯行所吸收，自不另論罪。而其連續施用海洛因之犯行，與其於八十六
    年四月二十日在園縣桃園市○○街二十九號因施用海洛因而經本院於八十六年七
    月三十日以八十六年度訴字第九二九號判決判有期徒刑三年一月，嗣於同年十月
    八日經臺灣高等法院以八十六年度上訴字第四三三五號判駁回上訴確定之違反肅
    清煙毒條例案件具有連續犯之關係，屬裁判上一罪，應為前開判決之既判力所及
    ，並由公訴人另為不起訴處分確定，有前開判決書、處分書在卷可考，揆諸前揭
    說明，自應為被告免訴之判決。
據上論斷，應依刑事訴訟法第三百零二條第一款，判決如主文。
本案經檢察官洪景明刑庭執行執務。
中        華       民        國   八十九   年    二    月   二十九   日
                                      臺灣桃園地方法院刑事第三庭
                                          法  官  林  振  芳
右正本證明與原本無異。
如不服本判決，應於判決送達後十日內向本院提出上訴狀( 應附繕本 )，上訴於
臺灣高等法院。
                                          書記官  王  恬  如
中        華        民        國    八十九    年    三    月     一     日


司法院資訊處製作；財團法人民間司法改革基金會備份。
